【裁判字號】    90,訴,1386
【裁判日期】    901029
【裁判案由】    毒品危害防制條例
【裁判全文】
台灣台中地方法院刑事判決                          九十年度訴字第一三八六號
    公  訴  人  臺灣台中地方法院檢察署檢察官
    被      告  甲○○
右列被告因毒品危害防制條例案件，經檢察官聲請簡易處刑（九十年度毒偵字第二五
０二號），及移送併辦（九十年度毒偵字第四五０五號），復經本院台中簡易庭認不
宜簡易處刑，移由本院刑事庭判決如左：
    主  文
甲○○連續施用第一級毒品，累犯，處有期徒刑拾月。
    事  實
一、甲○○有搶劫及違反肅清煙毒條例案件等前科，最近一次係於民國（下同）八十
    四年間因違反肅清煙毒條例案件，經本院判處有期徒刑三年四月確定，並於八十
    八年七月十七日假釋期滿執行完畢，猶不知悔改，復於八十八年間因施用毒品案
    件，經台灣台中地方法院裁定執行觀察勒戒後，因無繼續施用毒品傾向，經臺灣
    臺中地方法院檢察署檢察官於八十八年九月二十三日以八十八年度毒偵字第一七
    號為不起訴處分確定，再於八十九年間因施用第一級毒品案件，經本院裁定送台
    灣台中看守所附設勒戒所觀察勒戒後，認其有繼續施用毒品之傾向，經本院裁定
    強制戒治，並於八十九年八月十一日判處有期徒刑十月，且於八十九年九月十一
    日確定（現執行中，此部分未構成累犯），嗣經執行強制戒治成效評定合格，而
    經本院裁定自九十年一月十八日起至同年七月十日止停止戒治付保護管束。惟甲
    ○○於保護管束期間，仍不知悔改，復另起基於概括犯意，自九十年四月五日起
    至九十年六月八日止，在台中縣大里市○○路○段一五二號住處，以香煙吸食之
    方式，約一天二次，連續施用第一級毒品海洛因多次。嗣於九十年四月十七日及
    同年五月十一日經台灣台中地方法院檢察署觀護人通知甲○○定期採尿送驗結果
    ，呈嗎啡陽性反應而發覺上情。
二、案經臺灣臺中地方法院檢察署檢察官偵查後聲請簡易處刑及移送併辦，復經本院
    台中簡易庭認為不宜以簡易判決處刑，移由本院改依通常程序審理。
    理  由
一、訊據被告甲○○對右揭施用海洛因多次之犯行坦承不諱，且被告於九十年四月十
    七日及同年五月十一日經採尿送驗結果，呈嗎啡陽性反應，有私立中山醫學院附
    設孫中山先生紀念醫院藥物濫用檢測中心出具之檢驗報告二紙可稽，足証被告自
    白與事實相符，被告施用海洛因多次之犯行堪予認定。又查，被告前於八十八年
    間因施用毒品案件，經本院裁定觀察勒戒而送至於臺灣台中看守所附設勒戒處所
    於八十八年間九月間執行觀察勒戒後，因無繼續施用毒品之傾向，於八十八年九
    月二十三日經臺灣臺中地方法院檢察署檢察官以八十八年度毒偵字第一七號為不
    起訴處分，又於八十九年間，再因施用毒品案件，經本院裁定而於八十九年六月
    間執行觀察勒戒後，因認其有繼續施用毒品之傾向，經本院裁定強制戒治，而至
    戒治處所施以強制戒治一年，被告並因該施用第一級毒品犯行，經本院以八十九
    年訴字第一五五０號案件判處應執行有期徒刑十月確定，嗣因其戒治之成效經評
    定合格，經停止戒治併付保護管束，詎被告於保護管束期間，仍不知悔改，再犯
    本案施用毒品犯行等情，有臺灣臺中地方法院檢察署刑案資料查註紀錄表、臺灣
    高等法院被告全國前案紀錄表在卷可佐，足見被告本件施用第一級毒品海洛因，
    確係於三犯施用第一級毒品犯行甚明。事証明確，被告三犯施用第一級毒品犯行
    堪予認定。
二、按毒品危害防制條例對於施用毒品者，並未予以除罪，施用毒品之行為仍屬犯罪
    ，本應受刑罰之評價，除係一犯，或係五年內再犯經觀察勒戒，無繼續施用毒品
    傾向之情形，始免予刑罰訴追外，對每一施用毒品之行為，仍應予犯罪之評價；
    ，本件被告經施用毒品經觀察勒戒後，認無繼續施用毒品傾向，經檢察官為不起
    訴處分後，又再犯毒品案件，經法院裁定送觀察勒戒後，認有繼續施用毒品傾向
    ，經法院裁定施以強制戒治，刑罰追訴部分，並經法院判處有罪確定，其後再為
    施用毒品之行為，當不在前揭刑罰豁免之列，如於上開有罪判決確定後，縱係於
    停止戒治付保護管束期間或撤銷戒治後再犯毒品案件，亦應係屬三犯毒品案件（
    最高法院八十九年度台非字第九０號判決可資參照）。是核被告所為，係犯毒品
    危害防制條例第十條第一項之施用第一級毒品罪，其持有第一級毒品之犯行，為
    施用第一級毒品之行為所吸收，不另論罪。被告多次施用第一級毒品海洛因犯行
    ，時間緊接，所犯構成要件相同，顯係基於概括犯意反覆為之，為連續犯，論以
    一罪，並依法加重其刑。又查，被告甲○○前於八十四年間因違反肅清煙毒條例
    案件，經本院判處有期徒刑三年四月確定，並於八十八年七月十七日假釋期滿執
    行完畢，有臺灣臺中地方法院檢察署刑案資料查註紀錄表乙紙附卷可稽，其於有
    期徒刑執行完畢五年內，再犯本件有期徒刑以上之罪，為累犯，依刑法第四十七
    條規定加重其刑並遞加之。爰審酌被告前科，素行不良，暨其犯罪之動機、目的
    、手段、施用毒品之次數，其施用毒品屬自戕之行為，及犯罪後坦承犯行等一切
    情狀，量處如主文所示之刑。
三、又被告自九十年四月五日起至九十年四月十七日止（除起訴之一次外）之施用海
    洛因犯行，及移送併辦部分（九十年毒偵字第四五０五號）即被告自九十年四月
    十八日起至同年六月八日止之施用海洛因犯行，雖均未起訴，惟與前開起訴並有
    罪部分有連續犯之裁判上一罪關係，為起訴效力所及，本院自得併予審理，附此
    敘明。
據上論斷，應依刑事訴訟法第四百五十二條、第二百九十九條第一項前段，毒品危害
防制條例第十條第一項、第二十條第三項，刑法第十一條前段、第五十六條、第四十
七條，判決如主文。
中      華      民      國    九十      年      十      月    二十九    日
                                        臺灣臺中地方法院刑事第一庭
                                            法  官 黃  家  慧
右正本證明與原本無異。
如不服本判決，應於送達後十日內向本院提出上訴狀(須附繕本)，上訴於台灣高等
法院台中分院。
                                            書記官
中      華      民      國    九十      年      十      月    二十九    日
附錄本案所犯法條全文
毒品危害防制條例第十條第一項：施用第一級毒品者，處六月以上五年以下有期徒刑


司法院資訊處製作；財團法人民間司法改革基金會備份。
